【裁判字號】    98,審交易,399
【裁判日期】    980922
【裁判案由】    過失致死
【裁判全文】
臺灣高雄地方法院刑事判決           98年度審交易字第399號
公  訴  人  臺灣高雄地方法院檢察署檢察官
被      告  乙○○○
上列被告因過失致死案件，經檢察官提起公訴（98年度偵字第13
652 號），被告就被訴事實為有罪之陳述，經本院告知簡式審判
程序之旨，並聽取被告與公訴人之意見後，本院裁定進行簡式審
判程序，判決如下：
    主  文
乙○○○犯過失致人於死罪，處有期徒刑陸月，如易科罰金，以
新臺幣壹仟元折算壹日。緩刑貳年。
    事  實
一、乙○○○於民國98年3 月28日上午8 時50分許，駕駛車牌號
    碼2108 -UN號自小貨車，沿高雄縣林園鄉○○○路由南往北
    方向行駛，行經該路段與沿海路交岔路口停等紅燈，欲左轉
    沿海路二段由東往西方向行駛時，本應注意車前狀況，隨時
    採取必要之安全措施，並應減速慢行，先停止於交岔路口前
    ，而依當時之天候晴、路況佳、視線良好、號誌正常等情形
    觀之，並無不能注意之情事，詎其於燈號轉換為綠燈時，竟
    未注意車前狀況即貿然左轉，因而與黃玉蔭所騎乘行向不明
    之車牌號碼SDV-727 號輕機車發生擦撞，致黃玉蔭受撞擊人
    車倒地受有四肢、胸部、臉部多處挫傷、左頭部挫裂傷、腦
    浮腫併尿崩症、頸脊椎挫傷、雙上肢麻木、右側第7 、8 、
    9 肋骨折併氣胸等傷害，經送建佑醫院急救後，於98年4 月
    4 日6 時13分，因中樞神經休克及呼吸性休克死亡。乙○○
    ○肇事後，留在事故現場，於有權偵查犯罪之警察機關，僅
    知悉犯罪事實，但不知悉犯罪人前，主動向處理本件道路交
    通事故之員警坦承肇事，並接受本院裁判。
二、案經黃玉蔭之子甲○○訴由高雄縣政府警察局林園分局報告
    臺灣高雄地方法院檢察署檢察官偵查起訴。
    理  由
一、本件被告乙○○○所犯係死刑、無期徒刑、最輕本刑為3 年
    以上有期徒刑以外之罪，其於準備程序中就被訴事實為有罪
    之陳述，經法官告知簡式審判程序之旨，並聽取公訴人及被
    告之意見後，本院依刑事訴訟法第273 條之1 第1 項之規定
    ，裁定進行簡式審判程序。
二、訊據被告對於上揭時、地，駕駛上開自用小貨車因過失發生
    本件道路交通事故，致被害人黃玉蔭死亡之事實，供承不諱
    ，並有道路交通事故現場圖、道路交通事故調查報告表(一)、
    (二)、交通事故談話紀錄表、現場相片12張、建佑醫院診斷證
    明書、勘驗筆錄、臺灣高雄地方法院檢察署相驗屍體證明書
    及法務部法醫研究所（98）醫鑑字第0981101126號鑑定報告
    書等附卷可稽，足徵被告之自白核與事實相符，堪予採信。
    按汽車行駛時，駕駛人應注意車前狀況，並隨時採取必要之
    安全措施，道路交通安全規則第94條第3 項有明文。查被告
    駕駛前開自小貨車原應注意上揭道路交通安全規定，且衡之
    案發時地天候晴、路況佳、視線良好、號誌正常等情形觀之
    ，並無不能注意之情況，詎其應注意、能注意而疏未注意，
    進而肇致本件交通事故，造成被害人黃玉蔭受有上述嚴重傷
    害因而不治死亡，是被告之過失行為與被害人死亡結果二者
    間具有相當因果關係。從而，本案罪證明確，被告過失致死
    之犯行，洵堪認定，應予依法論科。
三、核被告所為，係犯刑法第276 條第1 項之過失致人於死罪。
    被告於肇事後，警方據報前往處理，在有權偵查犯罪之警察
    機關僅知悉犯罪事實，但不知犯罪人為何人前，被告主動向
    前往事故現場處理之警員坦承肇事，並接受本院裁判等情，
    有本院公務電話紀錄表1 份在卷可佐（見本院卷第18頁），
    合乎自首之要件，爰依刑法第62條前段規定，減輕其刑。本
    院審酌被告疏未注意車前狀況，致發生本件道路交通事故，
    造成被害人死亡之無法彌補損害，惟念及被告未曾受有期徒
    刑之宣告，此有臺灣高等法院被告前案紀錄表1 紙在卷為憑
    ，素行尚佳，又犯後坦承犯行，堪認具有悔意，且已與被害
    人家屬成立調解，賠償被害人家屬新臺幣50萬元，告訴人並
    表示不欲再追究被告刑事責任，求處被告緩刑，有調解書及
    撤回告訴狀各1 份在卷可佐（見本院卷第16至17頁），等一
    切情狀，量處如主文所示之刑，並諭知易科罰金之折算標準
    。另被告未曾因故意犯罪受有期徒刑以上刑之宣告，有前開
    被告前案紀錄表1 份在卷可證，被告因過失而犯罪，惡性並
    非重大，被告已與被害人家屬成立調解，並坦承犯行，堪認
    具有悔意，已如前述，經此次教訓當知所警惕，應無再犯之
    虞，本院綜合前述情形，認本件宣告之刑以暫不執行為適當
    ，乃併諭知緩刑2 年，以勵自新。
據上論斷，依刑事訴訟法第273 條之1 第1 項、第284 條之1 、
第299 條第1 項前段，刑法第276 條第1 項、第62條前段、第41
條第1 項前段、第74條第1 項第1 款，刑法施行法第1 條之1 ，
判決如主文。
本案經檢察官杜妍慧到庭執行職務。
中    華    民    國    98    年    9     月    22    日
                  交通法庭  法  官  曾子珍
以上正本證明與原本無異。
如不服本判決，應於收受送達後10日內向本院提出上訴書狀。
中    華    民    國    98    年    9     月    22    日
                            書記官  李承悌
附錄本判決論罪科刑法條全文：
刑法第276條
因過失致人於死者，處2 年以下有期徒刑、拘役或2 千元以下罰
金。
從事業務之人，因業務上之過失犯前項之罪者，處5 年以下有期
徒刑或拘役，得併科3 千元以下罰金。


司法院資訊處製作；財團法人民間司法改革基金會備份。
